【裁判字號】    97,小上,78
【裁判日期】    970915
【裁判案由】    清償借款
【裁判全文】
臺灣臺中地方法院民事裁定              97年度小上字第78號
上  訴  人  乙○○
被  上訴人  臺灣新光商業銀行股份有限公司
法定代理人  甲○○
上列當事人間請求清償借款事件，上訴人對於中華民國97年7月
23日本院沙鹿簡易庭97年度沙小字第422號號第一審小額民事判
決提起上訴，本院裁定如下：
    主    文
上訴駁回。
第二審訴訟費用新台幣壹仟伍佰元由上訴人負擔。
    理    由
一、按對於小額程序之第一審裁判之上訴或抗告，非以其違背法
    令為理由，不得為之。又上訴狀內應記載上訴理由，表明(一)
    原判決所違背之法令及其具體內容。(二)依訴訟資料可認為原
    判決有違背法令之具體事實，民事訴訟法第436條之24第2項
    、第436條之25分別定有明文。次按所謂判決違背法令係指
    判決不適用法規或適用不當者，復為同法第468條所明定，
    此亦為小額事件之上訴程序所準用（民事訴訟法第436條之
    32第2項參照）。再按以判決有不適用法規或適用不當為上
    訴理由時，其上訴狀或理由書應有具體之指摘，並揭示該法
    規之條項或內容，若係成文法以外之法則，應揭示該法則之
    旨趣，倘為司法院解釋或最高法院之判例，則應揭示該判解
    之字號或內容，如依民事訴訟法第469條所列第1款至第5款
    事由提起上訴時（第6款未準用，參照同法第436條之32第2
    項規定），其上訴狀或理由書應揭示合於該條款之事實，上
    訴理由狀如未依此項方法表明者，即難認為已對原判決之違
    背法令有具體之揭示，其上訴自難認為合法，有最高法院71
    年台上字第314號判例意旨可資參照。復按上訴不合程式或
    已逾期間或法律上不應准許者，第二審法院應以裁定駁回之
    ，為民事訴訟法第471條第1項、第444條第1項前段所明定，
    且此於小額事件之上訴程序亦準用之（民事訴訟法第436條
    之32第2項參照）。
二、上訴意旨略以：上訴人於民國（下同）95年11月到訴外人階
    梯股份有限公司（下稱階梯公司）台中分公司辦理終止買賣
    契約與退貨手續並繳清新台幣（下同）9,201元違約金後，
    曾向階梯公司要回當初所簽訂的貸款契約書，階梯公司表示
    該契約書不用退回，並表示會馬上通知銀行並繳清剩餘期款
    ，契約書銀行會自動作廢，故自95年12月起，被上訴人即未
    曾要求上訴人再繳款，足見階梯公司不但已通知被上訴人，
    且與被上訴人達成由階梯公司承擔債務、並以分期付款方式
    支付會員未付款之協議，迄96年3月因階梯公司無法還款，
    被上訴人才再通知上訴人續繳期款，被上訴人既已連續三個
    月接受階梯公司匯入之期款，表示被上訴人已同意由階梯公
    司承擔債務。另被上訴人寄交上訴人之繳款通知單及信封上
    戶名為「新光行銷股份有限公司」，上訴人所寄發存證信函
    並無錯誤等語。經核上訴人之前揭上訴意旨，僅指摘被上訴
    人連續三個月均接受訴外人階梯公司繳納期款，上訴人並已
    將與階梯公司解約之事實通知被上訴人，足見被上訴人已同
    意由階梯公司債務承擔等語，並未表明原審判決有何違背法
    令之情事，更未具體指明原審判決究係違反何法律條文、成
    文法以外法則、司法院解釋或最高法院判例，揆諸前開法規
    暨判例意旨，其上訴自非合法，應予駁回。
三、依民事訴訟法第436條之32第1項準用同法第436條之19之規
    定，第二審法院為訴訟費用之裁判時，應確定其訴訟費用額
    ，而本件第二審訴訟費用額確定為裁判費新臺幣1,500元，
    應依前揭條文規定為如主文第2項之諭知。
四、據上論結，本件上訴為不合法，依民事訴訟法第436條之32
    第1項、第2項、第436條之19第1項、第444條第1項、第95條
    、第78條，裁定如主文。
中    華    民    國    97    年    9     月    15    日
                  民事第四庭    審判長  王  銘
                                法  官  王金洲
                                法  官  呂麗玉
正本係照原本作成。
本件不得抗告。
中    華    民    國    97    年    9     月    15    日
                                書記官


司法院資訊處製作；財團法人民間司法改革基金會備份。
